臺灣高等法院刑事裁定　　　　　　　　　　　　　　九十三年度聲再字第二三二號
　　再審聲請人
　　即受判決人　甲○○
右列聲請人因恐嚇案件，對於本院九十二年度上易字第二九四八號，中華民國九十三
年四月十三日第二審確定判決（臺灣桃園第地方法院九十二年度易字第六五五號，起
訴案號：台灣桃園地方法院檢察署九十一年度偵字第一二０二三號），聲請再審，本
院裁定如左：
    主  文
再審之聲請駁回。
    理  由
一、聲請意旨略稱：告訴人於法庭上說謊，以現今科技予告訴人測謊，以查知真象
    。案發當時社區有錄影帶，因被告無法調取，請求調閱；與告訴人間通話通
    聯紀錄均非被告，被告係向中華、和信、遠傳公司申請云云。
二、按依據刑事訴訟法第四百二十條第一項第三款受有罪判決之人，已證明其係被誣
    告者，為理由聲請再審，依同條第二項規定，上述情形之證明，以經判決確定，
    或其刑事訴訟不能開始或續行非因證據不足者為限。又按刑事訴訟法第四百二十
    一條規定，不得上訴於第三審法院之案件，除前條規定外，其經第二審確定之有
    罪判決，如就足生影響於判決之重要證據漏未審酌者，亦得為受判決人之利益，
    聲請再審。所謂「足生影響於判決之重要證據漏未審酌」，係指當事人於第二審
    法院判決前，所提出之證物，足以影響、變更判決結果，而法院漏未審酌而言。
    如當事人所提出之證物，不足以影響判決結果，或第二審法院依調查之結果，本
    於論理法則、經驗法則，取捨證據後，認定事實者，則不包括之。
三、查：原確定判決係以告訴人所使用電話，於九十一年六月十一日、六月十二日
    、六月二十三日、六月二十四日，先後多次，接到恐嚇電話，要二十萬元的那次
    （按即六月十二日），對方打了很多電話等事實，經告訴人指述甚詳，且告訴人
    並堅指被告之聲音與打電話之二人中之其中之一相符；原確定判決附表所示之
    通話時間與告訴人交付二十萬之時間（六月十二日中午一時三十分許）、被告獲
    案之時間（六月二十四日晚上十一時五十分許），相互比對，更可知六月十二日
    交付二十萬元及六月二十四日被告獲案之前，均有密集、大量之通話，且於楊若
    荺交付二十萬元及被告獲案後，即再無該電話之通話紀錄。被告雖否認附表所
    示之發話電話係其使用，其亦不認識該等電話之租用人云云。惟附表所示其中00
    00000000電話之租用人張麗玲係楊明崑之妻，而被告坦承認識張麗玲及楊明崑，
    並坦承該期間生或係是朋友楊明崑接濟我，蘆竹鄉○○街十一號，0000 000000
    、0000000000」等語；又被告獲案前三十分鐘，0000000000尚有與告訴人電話聯
    絡有通話紀錄，若再對照被告向電話公司申請行動電話時留供聯絡之電話號碼（
    03）0000000，亦係楊明崑所使用之事實，認定0000000000係由被告使用；且
    被告於八十九年至九十二年間，大量申請租用「易付卡」、「易通卡」電話使用
    、附表所示其他電話之使用時間與告訴人之付款時間、被告之獲案時間，均有極
    密切之關係之事實，認定被告罪證明確。
四、聲請人關於調閱社區錄影帶，縱或存在，惟不足以影響、變更原確定判決認定上
    開事實之結果，又雖告訴人之通聯紀錄電話非被告聲請，惟原確定判決依調查之
    結果，分別定其取捨，而為事實之判斷，並予以詳述其理由，本屬其職權之行使
    ，又證據之證明力，亦即證據之價值判斷，由第二審法院本其自由心證，依據證
    據法則，而為合理之判斷證據之證明力，係屬法院依職權之合法行使，本件聲請
    人所述理由，無非係就證據證明力再行爭執而已，則聲請人依刑事訴訟法第四百
    二十一條聲請再審，為無理由，應予駁回。另聲請人以本件告訴人誣告為理由提
    起再審，核與刑事訴訟法第四百二十條第二項聲請再審規定不符。
五、綜上所述，本件聲請再審均無理由，應予駁回。
據上論斷，應依刑事訴訟法第四百三十四條第一項，裁定如主文。
中      華  民    國       九十三     年      八        月     二十     日
                            臺灣高等法院刑事第二十三庭
                                審判長法  官  黃  瑞  華
                                      法  官  陳  坤  地
                                      法  官  王  淑  滿
右正本證明與原本無異。
不得抗告。
                                      書記官  陳  思  云
中      華  民    國       九十三     年      八        月     二十     日
